臺灣高雄地方法院刑事判決　　　　　　　100年度易字第327號
公　訴　人　臺灣高雄地方法院檢察署檢察官
被　　　告　黃晉偉
上列被告因竊盜案件，經檢察官提起公訴（99年度偵字第27103
號），本院判決如下：
    主  文
黃晉偉犯夜間侵入住宅竊盜罪，累犯，處有期徒刑捌月；又犯非
法由自動付款設備取財罪，累犯，處有期徒刑肆月。應執行有期
徒刑拾月。
    事  實
一、黃晉偉前因違反毒品危害防制條例案件，經本院以97年度審
    簡字第5662號判處有期徒刑4 月，於民國98年8 月6 日易科
    罰金執行完畢。詎其猶不知悔改：
  (一)於99年6 月19日凌晨4 時56分許之夜間，騎乘其不知情之兄
    長黃致勝所有車號WJL-835 號機車行經張智閔位於高雄市○
    ○區○○路142 之9 號住處前，見該址通往地下室之入口未
    關認有機可趁，竟意圖為自己不法之所有，而基於夜間侵入
    住宅竊盜之犯意，侵入屬於該住宅整體一部之該地下室內，
    並將自備之鑰匙插入鑰匙孔攪動以撬開張智閔所有車號218-
    EAL 號機車之置物箱，而竊取該置物箱內之張智閔所有中華
    郵政股份有限公司鳳山五甲郵局帳號0000000-0000000 號提
    款卡1 張、國民健康保險卡1 張得手後，旋即騎乘前揭車號
    WJL-835號機車離去。
  (二)黃晉偉竊得前揭物品後，復意圖為自己不法之所有，而基於
    以不正方法由自動付款設備取得他人財物之犯意，於同日清
    晨5 時33分許，至高雄市○鎮區○○路39號之「崗山仔郵局
    」前，將所竊得之前揭提款卡插入自動付款設備內，以鍵入
    張智閔健保卡上所載之出生年、月、日作為密碼並鍵入提款
    金額等不正方法，從該自動付款設備內領得新臺幣3,600 元
    供己花用。嗣張智閔發現其機車置物箱內財物遭竊，而報警
    循線查悉上情。
二、案經張智閔訴由高雄市政府警察局鳳山分局報告臺灣高雄地
    方法院檢察署檢察官偵查起訴。
    理  由
一、證據能力部分：
    按被告以外之人於審判外之陳述，雖不符前4 條之規定，而
    經當事人於審判程序同意作為證據，法院審酌該言詞陳述或
    書面陳述作成時之情況，認為適當者，亦得為證據，刑事訴
    訟法第159 條之5 第1 項定有明文。查本案認定事實所引用
    之卷內證據資料，除原已符同法第159 條之1 至第159 條之
    4 規定、及法律另有規定等傳聞法則例外規定，而得作為證
    據外，並無證據證明係公務員違背法定程式所取得，而檢察
    官、被告黃晉偉於本院行準備程序時，均同意其作為本案證
    據之證據能力，且本院審酌前揭陳述作成時之情況，並無違
    法取證之瑕疵，亦認以之作為證據為適當，是本件有關被告
    以外之人於審判外之言詞或書面陳述等供述證據，依前揭法
    條意旨，自均得為證據。
二、訊據被告對於前揭犯罪事實均坦承不諱（院卷三第60、64-6
    5 頁），並經證人即被害人張智閔於警詢中證述明確（警卷
    第3-8 頁），且有竊盜現場照片、被告所騎乘機車照片、提
    領款項郵局現場照片、監視錄影翻拍照片、機車車籍資料、
    被害人之郵局存摺影本、99年度6 月份日出日沒時刻表（顯
    示99年6 月19日之日出時間為上午5 時15分）、現場監視器
    攝得角度示意圖暨翻拍照片、事發現場地下室出入車道照片
    等在卷可查（警卷第9-12、13、15、17-18 頁、院卷三第20
    、33-34 、35頁），足認被告自白與事實相符，是本件事證
    明確，被告所為應予依法論科。
三、本件被告行為後，刑法第321 條第1 項業於100 年1 月26日
    修正公布施行，並於同年月28日生效。按行為後法律有變更
    者，適用行為時之法律，但行為後之法律有利於行為人者，
    適用最有利於行為人之法律，刑法第2 條第1 項定有明文。
    查修正前刑法第321 條第1 項規定：「犯竊盜罪而有左列情
    形之一者，處6 月以上、5 年以下有期徒刑：一、於夜間侵
    入住宅或有人居住之建築物、船艦或隱匿其內而犯之者。二
    、毀越門扇、牆垣或其他安全設備而犯之者。三、攜帶兇器
    而犯之者。四、結夥三人以上而犯之者。五、乘火災、水災
    或其他災害之際而犯之者。六、在車站或埠頭而犯之者」；
    修正後刑法第321 條第1 項則規定：「犯竊盜罪而有下列情
    形之一者，處6 月以上、5 年以下有期徒刑，得併科新臺幣
    10萬元以下罰金：一、侵入住宅或有人居住之建築物、船艦
    或隱匿其內而犯之者。二、毀越門扇、牆垣或其他安全設備
    而犯之者。三、攜帶兇器而犯之者。四、結夥三人以上而犯
    之者。五、乘火災、水災或其他災害之際而犯之者。六、在
    車站、埠頭、航空站或其他供水、陸、空公眾運輸之舟、車
    、航空機內而犯之者」，經比較新舊法結果，除新法法定刑
    增加「得併科10萬元以下罰金」之罰金刑外，並刪除原第1
    款「於夜間」之要件，且就第6 款增加「航空站、其他供水
    、陸、空公眾運輸之舟、車、航空機內」之要件，核均屬加
    重刑罰或擴大加重竊盜罪之適用範圍，是修正後刑法第32 1
    條第1 項之規定並未較有利於行為人，自應適用修正前刑法
    第321 條第1 項之規定。
四、按刑法上所謂夜間，為日出前、日沒後；又大樓式或公寓式
    住宅之地下室，係附屬於該大樓或公寓，為該種住宅居住人
    生活起居場所之一部分，與住宅之關係密不可分，如於夜間
    侵入該種住宅地下室竊盜，自應依刑法第321 條第1 項第1
    款論罪（最高法院84年度台上字第3974號、82年度台上5704
    號判決意旨可供參照）。查本件被告於日出前侵入告訴人住
    處之地下室行竊，故核被告所為，係犯修正前刑法第321 條
    第1 項第1 款之夜間侵入住宅竊盜罪及（現行）刑法第339
    條之2 第1 項之以不正方法由自動付款設備取得財物罪（起
    訴書誤載為329 條之2 第1 項）。又被告有如上事實欄所述
    前科事實，有臺灣高等法院被告前案紀錄表1 份在卷可查，
    其受有期徒刑執行完畢後，5 年以內故意再犯本件有期徒刑
    以上之罪，為累犯，應依法加重其刑。其本件所犯前開2 罪
    ，均犯意各別，行為互殊，應予分論併罰。爰審酌被告除前
    經論處累犯之毒品前科外，尚有多次毒品、竊盜前科，有上
    開被告前案紀錄表可參，足見其素行不佳，且其正值青年，
    不思以正當途徑賺取所需，竟貪圖私欲，率以竊取、盜領他
    人之財物，所為實有不當，惟慮及其目前尚有正當工作，而
    本件所竊取、盜領之財物價值亦屬非多，犯罪所生危害尚小
    ，且被告業已坦承犯行，犯後態度良好，又其犯後已賠償告
    訴人所受損失，並經被害人於本院當庭表示願意原諒被告（
    院卷三第66頁），應認其業已相當程度彌補本件犯罪所生損
    害等一切情狀，分別量處如主文所示之刑，並定其應執行之
    刑。
據上論斷，應依刑事訴訟法第299 條第1 項前段，刑法第2 條第
1 項前段、第339 條之2 第1 項、第47條第1 項、第51條第5 款
，修正前刑法第321 條第1 項第1 款，刑法施行法第1 條之1 ，
判決如主文。
本案經檢察官吳書怡到庭執行職務。
中    華    民    國   100    年    5     月    25    日
               刑事第九庭       法  官  黃沛文
以上正本證明與原本無異。
如不服本判決應於收受送達後10日內向本院提出上訴書狀，並應
敘述具體理由；如未敘述上訴理由者，應於上訴期間屆滿後20日
內向本院補提理由書（均須按他造當事人之人數附繕本）「切勿
逕送上級法院」。
中    華    民    國   100    年    5     月    25    日
                                書記官  胡美儀
附錄本判決論罪法條：
修正前刑法第321 條
犯竊盜罪而有左列情形之一者，處6 月以上、5 年以下有期徒刑
：
一、於夜間侵入住宅或有人居住之建築物、船艦或隱匿其內而犯
    之者。
二、毀越門扇、牆垣或其他安全設備而犯之者。
三、攜帶兇器而犯之者。
四、結夥三人以上而犯之者。
五、乘火災、水災或其他災害之際而犯之者。
六、在車站或埠頭而犯之者。
前項之未遂犯罰之。
刑法第339 條之2
意圖為自己或第三人不法之所有，以不正方法由自動付款設備取
得他人之物者，處3 年以下有期徒刑、拘役或1 萬元以下罰金。
以前項方法得財產上不法之利益或使第三人得之者，亦同。